# 吸收和并清算审计报告

提问人：elyna_johnson 时间：2010-04-21 12:28:12
请教各位大侠， 吸收合并清算审计报告和一般清算审计报告的写法格式是否一样？ 我现在做的项目是同一控制下的 2 家单位吸收合并。对被合并方出具清算审计报告。这种情况下，清算审计报告是不是仅是确定终止经营日的资产负债情况，而不涉及清算损益？
谢谢

回答人：chenyiwei
回复 楼主 elyna_johnson 的帖子作为专项报告，需根据特定信息使用者的信息需求来确定专项报告中需包含的内容。建议与委托方、税务机关等沟通确认。